臺灣臺北地方法院民事裁定
110年度聲字第542號
聲  請  人  邢凱鈞  


相  對  人  戴卓春英

上列當事人間聲請停止執行事件，本院裁定如下：
    主  文
聲請人於供擔保新臺幣陸佰參拾壹萬元後，本院一一０年度司執
字第一０七五七八號執行事件對聲請人所為之強制執行程序，於
本院一一０年度重訴字第九０五號債務人異議之訴事件終結確定前
應暫予停止。
    理  由
一、按有回復原狀之聲請或提起再審或異議之訴，或對於和解為
    繼續審判之請求，或提起宣告調解無效之訴、撤銷調解之訴
　　，或對於許可強制執行之裁定提起抗告時，法院因必要情形
    或依聲請定相當並確實之擔保，得為停止強制執行之裁定，
    強制執行法第18條第2項定有明文。又依強制執行法第18條
    第2項定擔保金額而准許停止強制執行之裁定者，該項擔保
    係備供債權人因停止執行所受損害之賠償，其數額應依標的
    物停止執行後，債權人未能即時受償或利用該標的物所受之
    損害額，或其因另供擔保強制執行所受之損害額定之，非以
    標的物之價值或其債權額為依據（最高法院86年度台抗字第
    442號及91年度台抗字第429號裁判要旨參照）。
二、本件聲請人以其向本院提起債務人異議之訴為理由，聲請裁
    定停止110年度司執字第107578號強制執行事件之強制執行
    程序（下稱系爭執行事件）。經查系爭執行事件之執行程序
    仍在進行中，另聲請人所提之債務人異議之訴亦經本院以11
    0 年度重訴字第905號案件受理在案等情（下稱系爭債務人
    異議之訴），此經本院調取上開執行及民事卷宗核閱無訛。
    本院審究上情並核閱卷宗後，認為本件聲請人之聲請為有理
    由，應予准許。又斟酌本件聲請人聲請停止執行，將致相對
    人未能即時受償之損害，應為執行債權新臺幣(下同)2,427
    萬元自停止執行時起至系爭債務人異議之訴事件終結時止之
    利息損害，又此執行債權金額已逾150萬元，為得上訴第三
    審案件，參考各級法院辦案期限實施要點規定，第一、二、
    三審通常程序審判案件之辦案期限分別為1年4個月、2年、1
    年，共計4年4個月，推估本案訴訟自第一審至判決確定所需
    停止執行之期間為4年4個月，按票據法定利率年息百分之6
    計算結果，相對人於該段期間因未能及時受償所蒙受之利息
    損失約為631萬200元【計算式：2,427萬元×6%×（4+4/12）＝
    631萬200元】，是本院因認聲請人供擔保金額以631萬元為
    適當，聲請人為相對人提供前開擔保金額後，方得停止執行
    。
三、爰依強制執行法第18條第2項，裁定如主文。
中　　華　　民　　國　　110 　年　　11　　月　　8 　　日
                  民事第二庭    法　官　林禎瑩
以上正本係照原本作成。
如不服本裁定應於送達後10日內向本院提出抗告狀，並繳納抗告
費新臺幣1,000元。
中　　華　　民　　國　　110 　年　　11　　月　　8 　　日
                                書記官  鄭玉佩